臺灣士林地方法院刑事判決
110年度金訴字第379號
公  訴  人  臺灣士林地方檢察署檢察官
被      告  許家蓁


            李昕祐




            洪伯昇


上列被告因違反洗錢防制法等案件，經檢察官提起公訴（110年
度偵字第13593、15585號及110年度少連偵字第58、134號）及移
送併辦（臺灣屏東地方檢察署110年度偵字第9438、9474號、臺
灣桃園地方檢察署110年度偵字第33517號、臺灣高雄地方檢察署
110年度偵字第20961、23524號及111年度偵字第235、11776號）
，被告於本院準備程序時就被訴事實為有罪陳述，經本院合議庭
裁定由受命法官獨任改行簡式審判程序審理，並判決如下：
    主  文
酉○○幫助犯三人以上共同詐欺取財罪，處有期徒刑肆月。
癸○○幫助犯三人以上共同詐欺取財罪，處有期徒刑肆月；扣案犯
罪所得新臺幣陸仟元沒收。
辰○○幫助犯三人以上共同詐欺取財罪，處有期徒刑肆月。
    犯罪事實
一、丑○○於民國110年4月初起之前某日主持、操縱及指揮以詐欺
    犯罪為宗旨，上下有從屬關係，內部有管理結構，以實施詐
    術為手段，所組成具有持續性及牟利性之犯罪組織；而己○○
    、丙○○、卯○○、黃彥浩、Ｆ○、庚○○、亥○○、Ｂ○○、Ａ○○（以上
    均另行審結）等人則分别加入上開犯罪組織，並由丙○○擔任
    轉帳水房（即俗稱「射手」），己○○擔任車手、第一層收水
    ，黃彥浩擔任第二層及第三層帳戶及操作匯款、Ｆ○介紹及招
    募卯○○加入集團，卯○○擔任車手，庚○○擔任收簿手，Ａ○○、
    陳淇湣、Ｂ○○與少年丁○紘（另由少年法庭審理）則擔任看管
    人頭帳戶提供者之職，並與其餘不詳成年成員，共同基於意
    圖為自己不法所有之三人以上共同詐欺取財、妨害自由、隱
    匿詐欺所得去向之洗錢犯意聯絡，於詐欺集團成員取得酉○○
    、辰○○、癸○○等3人提供之下述銀行帳號、金融卡及網路銀
    行密碼（以下合稱本案帳戶，詳後述）後，詐騙如附表所示
    之人，致其等均陷於錯誤，而依施詐之人指示，匯款至本案
    帳戶內（施詐之對象、時間、方法、匯款時間、金額，均如
    附表所示），該等款項旋即遭人提領一空。
二、酉○○、辰○○均可預知金融機構帳戶資料係供個人使用之重要
    理財及交易工具，關係個人財產及信用之表徵，提供自己之
    金融帳戶予陌生人士使用，常與詐欺等財產犯罪密切相關，
    可作為犯罪集團遂行詐欺犯罪之人頭戶，藉此躲避警方追查
    ，並掩飾犯罪所得之來源及性質，仍分別基於幫助三人以上
    共同詐欺取財及洗錢之不確定故意，其2人均於110年4月19日
    間，因瀏覽Facebook上之工作廣告並以通訊軟體與詐欺集團
    成員聯繫後，酉○○隨即於同日下午5時許，搭乘由不知情之
    蘇文建所駕駛車牌號碼000-0000號自用小客車，並先至屏東
    市第一銀行開通3筆約定轉帳帳號，再與辰○○於高雄市共同
    搭乘該車至新北市○○區○○路0段000巷0號和昌商旅（下稱和
    昌商旅）。嗣庚○○帶領酉○○、辰○○入住和昌商旅701號房（
    網路訂房人為Ａ○○）後，庚○○即向酉○○收取其所申辦之第一
    銀行帳號000-00000000000號帳戶、元大商業銀行屏東分行
    帳號000-00000000000000帳戶及向辰○○收取其華南銀行帳號
    000-000000000000號及第一銀行帳號000-00000000000號帳
    戶存摺、提款卡、網路銀行帳號密碼後，遂立即指示2名身
    分不詳之男子看守酉○○、辰○○，並禁止其2人進出房間，且
    收取其手機。
三、癸○○亦可預知金融機構帳戶資料係供個人使用之重要理財及
    交易工具，關係個人財產及信用之表徵，提供自己之金融帳
    戶予陌生人士使用並提領款項交付予他人，常與詐欺等財產
    犯罪密切相關，可作為犯罪集團遂行詐欺犯罪之人頭戶，藉
    此躲避警方追查，並掩飾犯罪所得之來源及性質，仍基於幫
    助三人以上共同詐欺取財及洗錢之不確定故意，於110年4月2
    0日間，瀏覽Facebook上之工作廣告並以Telegram軟體與詐
    欺集團成員聯繫後，於110年4月20日下午6時許，自行抵達
    和昌商旅，再由庚○○以新臺幣（下同）6,000元之對價，向
    癸○○收取其申辦之華南銀行000-000000000000號帳戶之存摺
    、提款卡及網路銀行帳號密碼，亦派員看守癸○○並限制其自
    由進出房間及自由使用手機。
四、庚○○將上開收取之存摺、提款卡等均交予己○○，己○○再將網
    路銀行帳號、密碼等告知丙○○後。再由不詳詐欺集團成員分
    別向如附表編號1至23之被害人施以如附表所示之詐術，致
    其等均陷於錯誤，而各於如附表所示之時間，匯款至附表所
    示之款項至酉○○、癸○○、辰○○帳戶內（第一層人頭帳戶）。
五、酉○○、癸○○、辰○○於110年4月22日下午2時至23日凌晨，在
    和昌商旅內，為陳淇湣所看顧，於110年4月23日凌晨起則為
    Ｂ○○、少年丁○紘所看顧，期間陳淇湣、Ｂ○○、丁○紘均係聽從
    己○○（即telegram暱稱「搖擺人」）指示行動。嗣經辰○○於
    110年4月23日中午，傳紙條予該商旅櫃台人員，櫃台遂報警
    因而查悉上情。
六、案經如附表編號1至23所示之被害人（除Ｄ○○）分別訴由新北
    市政府警察局土城分局、淡水分局、新莊分局、三重分局、
    台中市政府警察局清水分局、太平分局、大甲分局、台北市
    政府警察局信義分局、文山第一分局、新竹縣政府警察局竹
    北分局、彰化縣政府警察局彰化分局、南投縣政府警察局南
    投分局、桃園市政府警察局平鎮分局、桃園分局、嘉義縣政
    府警察局民雄分局、苗栗縣政府警察局苗栗分局報告臺灣士
    林地方檢察署檢察官偵查起訴及午○○訴由宜蘭縣政府警察局
    蘇澳分局、戌○○、宙○○、地○○訴由屏東縣政府警察局潮州分
    局報告臺灣屏東地方檢察署檢察官、未○○訴由臺中市政府警
    察局太平分局報告臺灣桃園地方檢察署檢察官、巳○○訴由新
    竹縣政府警察局竹北分局，壬○○訴由花蓮縣警察局吉安分局
    ，黃○○、Ｅ○○、Ｃ○○、天○○、乙○○、Ｈ○○、戊○○、丁○○、Ｇ○○、
    辛○○訴由高雄市政府警察局三民第二分局、子○○訴由高雄市
    政府警察局三民第二分局報告臺灣高雄地方檢察署檢察官併
    案審理。
    理  由
壹、程序部分：
    按除被告所犯為死刑、無期徒刑、最輕本刑為3年以上有期
    徒刑之罪或高等法院管轄第一審案件者外，於第一次審判期
    日前之準備程序進行中，被告先就被訴事實為有罪之陳述時
    ，審判長得告知被告簡式審判程序之旨，並聽取當事人、代
    理人、辯護人及輔佐人之意見後，裁定進行簡式審判程序，
    刑事訴訟法第273條之1第1項定有明文。經核本件被告酉○○
    、癸○○、辰○○3人所犯均係死刑、無期徒刑、最輕本刑為3年
    以上有期徒刑以外之罪，其於本院準備程序中就被訴事實為
    有罪之陳述，經告知簡式審判程序之旨，並聽取公訴人、被
    告之意見後，本院合議庭爰依上開規定，裁定由受命法官獨
    任進行簡式審判程序。是本案之證據調查，依同法第273條
    之2規定，不受同法第159條第1項、第161條之2、第161條之
    3、第163條之1及第164條至170條所規定證據能力認定及調
    查方式之限制，合先敘明。
貳、實體部分：
一、認定事實之依據及理由：
    上揭犯罪事實，業據被告酉○○、癸○○、辰○○3人於本院準備
    程序及審理時坦承不諱（本院卷二第90至91頁、第95頁、第
    169頁），核與證人即告訴人巳○○、丁○○、辛○○、壬○○、寅○○、申○○、黃○○、Ｃ○○、Ｅ○○、Ｇ○○、Ｈ○○、天○○、未○○、甲○○
    、午○○、戌○○、宇○○、宙○○、乙○○、戊○○、地○○、子○○及被
    害人Ｄ○○於警詢時之證述（偵13593卷二第675至677頁、少連
    偵134卷五第41至42頁、偵13593卷二第727至728頁、少連偵
    134卷五第121至129頁、第195至197頁、第275至276頁、少
    連偵134卷六第119至121頁、偵13593卷二第719至721頁、第
    731至733頁、少連偵134卷六第251至254頁、第287至291頁
    、偵13593卷二第713至717頁、少連偵134卷五第257至260頁
    、偵13593卷二第711至712頁、第693至694頁、少連偵134卷
    五第329至333頁、偵13593卷二第703至709頁、第695至700
    頁、偵9474卷所附屏東縣政府警察局潮州分局警卷第84至88
    頁、偵235卷所附高雄市政府警察局警卷第127至129頁、第1
    47至152頁、偵11776卷所附高雄市政府警察局三民二分局警
    卷第1至2頁、偵13593卷二第723至725頁）及被告Ｂ○○、丑○○
    、庚○○、己○○、Ａ○○、亥○○及少年丁○紘於警詢、偵訊、少年
    及本院訊問之供述（少連偵58卷第4至4頁背面、第5至8頁背
    面、第83至86頁背面、第90至92頁、新北市警卷第156至159
    頁、偵13593卷二第7至8頁、第9至16頁、第219至229頁、偵
    13593卷四第53至58頁、第349至353頁、偵13593卷二第351
    至352頁、第353至360頁、第361至363頁、第477至487頁、
    第505至507頁、第513至517頁、偵13593卷四第21至25頁、
    少連偵134卷一第149至150頁、第195至197頁、偵13593卷二
    第531至547頁、第551至575頁、偵13593卷四第35至40頁、
    第120至126頁、第133至138頁、第159至169頁、第277至280
    頁、第281至282頁、第293至297頁、偵13593卷三第5至6頁
    、第7至13頁、第15至16頁、第85至93頁、第107至111頁、
    偵15585卷第327至332頁、第391至397頁、少連偵58卷第12
    至12頁背面、第13至16頁背面、第139至151頁、第155至171
    頁、少連偵134卷二第266至269頁）亦大致相符。並有酉○○
    之第一銀行帳戶影本（少連偵58卷第58至61頁）、第一銀行
    開戶資料、交易明細表（偵13593卷一第233至251頁）、第
    一商業銀行總行110年5月27日一總營集字第60155號函暨所
    附之第一銀行帳戶存摺存款客戶歷史交易明細表（宜蘭縣政
    府警察局蘇澳分局警卷第17至22頁）、元大商業銀行股份有
    限公司110年9月16日元銀字第1100013067號函暨所附之元大
    銀行帳戶開戶資料、客戶往來交易明細（屏東縣政府警察局
    潮州分局警卷第21至24頁）、癸○○之華南銀行開戶資料、客
    戶資料整合查詢（偵13593卷一第263至271頁）、華南商業
    銀行股份有限公司110年7月19日營清字第110001824號函暨
    所附之華南銀行開戶資料、交易明細（桃園地檢署110年度
    偵字第33517號卷第23至31頁）、辰○○之華南銀行帳戶影本
    （少連偵58卷第47至57頁）及第一銀行帳戶影本（少連偵58
    卷第64至65頁背面）、第一銀行開戶資料、交易明細（偵13
    593卷一第141至175頁）及華南銀行台幣帳戶交易明細（110
    /04/01至110/04/30）（新竹縣警卷第21至29頁）、被告Ａ○○
    110年4月22日之訂房紀錄（少連偵58卷第62至63頁）、酉○○
    之110年4月19日、20日、22日住房紀錄及內部備註（偵1359
    3卷三第53頁）及旅客登記（偵13593卷三第55至61頁）、己○○於第一銀行淡水分行ATM提領酉○○之第一銀行帳戶監視器
    影像擷圖（偵13593卷一第373至374頁）、庚○○於第一銀行
    淡水分行ATM提領辰○○之第一銀行帳戶監視器影像擷圖（偵1
    3593卷一第425至427頁）、告訴人甲○○之匯款明細、詐欺集
    團對話紀錄（少連偵134卷五第15至39頁）、告訴人丁○○之
    匯款明細、詐欺集團對話紀錄（少連偵134卷五第52至62頁
    ）、告訴人辛○○之匯款明細、詐欺集團對話紀錄、投資平台
    畫面（少連偵134卷五第86至90頁）、告訴人壬○○之全家便
    利商店繳費明細（少連偵134卷五第133頁）、匯款明細、詐
    欺集團對話紀錄（少連偵134卷五第149至156頁）、告訴人
    寅○○之匯款明細（少連偵134卷五第209至311頁）、告訴人
    巳○○之匯款明細（少連偵134卷五第235至239頁、新竹縣警
    卷第99至101頁）、與詐欺集團對話紀錄（新竹縣警卷第55
    至97頁）、告訴人午○○之匯款明細（少連偵134卷五第252至
    254頁）、告訴人未○○之匯款明細（少連偵134卷五第267頁
    ）與未○○之詐欺集團對話紀錄（少連偵134卷五第268至274
    頁）、告訴人申○○之匯款明細（少連偵134卷五第285至286
    頁）、告訴人戌○○之匯款明細（少連偵134卷五第343至349
    頁）及與詐欺集團對話紀錄（屏東縣政府警察局潮州分局警
    卷第71至74頁背面）、告訴人天○○之匯款明細、詐欺集團對
    話紀錄、投資平台畫面（少連偵134 卷五第389 至404頁）
    、告訴人宇○○之匯款資料（少連偵134卷六第84至90頁）及
    與詐欺集團對話紀錄（少連偵134 卷六第90至92頁）、告訴
    人宙○○之玉山銀行存摺影本（少連偵134卷六第108頁）、台
    北富邦銀行存摺影本（少連偵134卷六第110至117頁）、告
    訴人黃○○與詐欺集團對話紀錄（高雄市警卷第18至61頁）、
    匯款交易明細查詢（高雄市警卷第28頁）、告訴人Ｃ○○之存
    摺影本、金融卡影本（少連偵134 卷六第142至143頁）及詐
    欺集團對話紀錄（少連偵134卷六第145至151頁、高雄市警
    卷第90至100頁）、Ｃ○○之匯款明細（少連偵134卷六第152至
    155頁）、告訴人Ｅ○○之臺幣交易明細查詢擷圖（高雄市警卷
    第82頁）及銀行存摺影本（高雄市警卷第82頁）、告訴人Ｇ○○之詐欺集團對話紀錄（少連偵134卷六第261至284 頁）及
    匯款明細（少連偵134卷六第285至286 頁）、告訴人Ｈ○○匯
    款明細（少連偵134卷六第299至300頁）、投資平台畫面（
    少連偵134卷六第301頁）及存摺影本（少連偵134卷六第301
    頁）、告訴人地○○與詐欺集團對話紀錄（屏東縣政府警察局
    潮州分局警卷第89至91頁）、匯款明細（屏東縣政府警察局
    潮州分局警卷第92至110頁）、告訴人乙○○臺中市政府警察
    局大甲分局后里分駐所受理詐騙帳戶通報警示簡便格式表、
    金融機構聯防機制通報單（高雄市警卷第132至133頁）及與
    詐欺集團對話紀錄（高雄市警卷第134至139頁）、告訴人戊○○之轉帳交易結果擷圖（高雄市警卷第162頁）及網路銀行
    頁面擷圖（高雄市警卷第164頁）、告訴人李俊仁匯款憑證
    及與詐欺集團對話紀錄（高雄市三民二分局警卷第5至18頁
    ）、被害人Ｄ○○與詐欺集團對話紀錄（少連偵134卷六第163
    至164頁）、轉帳交易明細擷圖（高雄市警卷第75至76頁）
    等件在卷可證。足認被告3人之自白均與犯罪事實相符，可
    資採信。本案事證明確，被告前開之犯行均堪以認定，均應
    予依法論科。
二、論罪科刑：
  ㈠刑法上之幫助犯，係對於犯罪與正犯有共同之認識，而以幫
    助之意思，對於正犯資以助力，而未參與實施犯罪之行為者
    而言。是以，如未參與實施犯罪構成要件之行為，且係出於
    幫助之意思提供助力，即屬幫助犯，而非共同正犯。查被告
    酉○○、癸○○、辰○○3人已預見提供其本案帳戶之存摺、提款
    卡(含密碼)供他人使用，他人有將之用於詐欺取財及洗錢犯
    罪之可能，竟仍不違背其本意，將其銀行帳戶之存摺、提款
    卡(含密碼)及印章提供予被告庚○○等詐欺集團成員使用，被
    告3人並非實際向告訴人等施以詐術之行為，且無證據證明
    被告3人有參與詐欺取財犯行之構成要件行為，應僅得認定
    被告3人係基於幫助該3人以上詐欺集團詐欺財物之犯意而為
    之。是核被告酉○○、癸○○、辰○○3人所為，均係犯刑法第30
    條第1項前段、第339條之4第1項第2款之幫助三人以上共同
    詐欺取財罪及及刑法第30條第1項前段、洗錢防制法第14條
    第1項之幫助一般洗錢罪。又被告3人各以提供如附表所示帳
    戶提款卡及密碼之行為，幫助詐欺集團詐欺如附表所示告訴
    人及被害人財物，均係分別侵害數個被害人之財產法益，係
    以一行為而觸犯數個幫助詐欺取財罪名，為想像競合犯，應
    依刑法第55條前段之規定，以一幫助詐欺取財罪處斷。另外
    ，屏東地方檢察署檢察官以110年度偵字第9474、9438號、
    桃園地方檢察署檢察官以110年度偵字第33517號、高雄地方
    檢察署檢察官以110年度偵字第20961、23524號及111年度偵
    字第235、11776號移送本院併辦之犯罪事實，與已起訴之犯
    罪事實有想像競合之裁判上一罪關係，本院自得併予審理，
    附此敘明。
  ㈡被告基於幫助犯意為上開犯行，為幫助犯，爰依刑法第30條
    第2項規定，按正犯之刑減輕之。又洗錢防制法第16條第2項
    規定「犯前二條之罪，在偵查或審判中自白者，減輕其刑」
    。而被告3人雖均曾於審理中自白，符合偵、審中自白減刑
    規定，原應依上開規定減輕其刑。然被告3人既均從一重之
    刑法加重詐欺罪處斷，且該重罪並無法定減刑事由，參照最
    高法院108年度台上字第3563號判決意旨之法理，自無從再
    適用上開條項規定減刑（但量刑時一併審酌），附此敘明。
　㈢被告3人於本案幫助詐欺犯行後，在偵查機關尚未發覺犯罪前
    ，即自行報警並向員警坦承交付帳戶一事，可認合於刑法第
    62條前段之對於未發覺之罪自首而受裁判之要件，應依該規
    定減輕其刑，並遞減之。　　
  ㈣以行為人之責任為基礎，審酌被告3人均一時輕率失慮，竟輕
    易提供金融帳戶供他人掩飾犯罪所得使用，非但增加被害人
    尋求救濟之困難，造成社會人心不安，亦助長詐騙犯罪者之
    氣焰，使詐欺犯罪者得以順利取得詐欺所得之財物，危害財
    產財物交易安全，兼衡本件被害人共23人，受害金額為248
    萬234元，及酉○○、辰○○2人無證據顯示被告因提供人頭帳戶
    而獲利，而癸○○則獲利6,000元，且均尚未能與告訴人及被
    害人達成和解，賠償其損失，兼衡被告酉○○自陳國中畢業，
    目前從事餐廳服務業，月收入約3 萬元，未婚，與祖父母同
    住；被告癸○○高中畢業，入監前從事酒店少爺、就是服務生
    ，月收入約4到5萬元，未婚，跟爸爸同住；被告辰○○大學畢
    業，目前從事餐飲業，月收入約3 到4 萬元，未婚，跟父母
    同住等之家庭生活狀況（本院卷二第171頁）等一切情狀，
    分別量處如主文所示之刑。又其所犯刑法第339條之4第1項
    第2款之罪，其最重法定本刑為有期徒刑7年，與刑法第41條
    第1項易科罰金之要件不符，縱依刑法第59條之規定減刑，
    仍不影響其為不得易科罰金之罪，故不得易科罰金，惟本院
    宣告之刑既均為6月以下有期徒刑，依刑法第41條第3項、第
    8項規定，仍得依同條第2項折算規定易服社會勞動，併此敘
    明。
三、沒收部分：
　　按犯罪所得，屬於犯罪行為人者，沒收之，刑法第38條之1
    第1項前段定有明文。查被告癸○○於本院審理時供稱其因本
    案共獲取6,000元，堪認該扣案6,000元應屬被告癸○○本案實
    際犯罪所得，應依刑法第38條之1第1項前段規定宣告沒收。
    另本案並無充分證據，足資證明被告酉○○、辰○○交付其本案
    帳戶提款卡及密碼後已實際取得任何對價，或因而獲取犯罪
    所得，是以，本院自無庸對其犯罪所得諭知沒收。
據上論斷，依刑事訴訟法第273條之1第1項、第299條第1項前段
，判決如主文。
本案經檢察官玄○○提起公訴，檢察官蔡明達、張建偉、廖春源、
莊玲如併案審理，檢察官吳昭瑩到庭執行職務。
中　　華　　民　　國　　111 　年　　6 　　月　　6 　　日
                  刑事第六庭法  官  李建忠
以上正本證明與原本無異。
如不服本判決應於收受送達後20日內向本院提出上訴書狀，並應
敘述具體理由。其未敘述上訴理由者，應於上訴期間屆滿後20日
內向本院補提理由書（均須按他造當事人之人數附繕本）「切勿
逕送上級法院」。
因疫情而遲誤不變期間，得向法院聲請回復原狀。　　　　　　
                            書記官  林承翰
中　　華　　民　　國　　111 　年　　6 　　月　　6 　　日
附錄：本案論罪科刑法條全文
中華民國刑法第30條
幫助他人實行犯罪行為者，為幫助犯。雖他人不知幫助之情者，
亦同。
幫助犯之處罰，得按正犯之刑減輕之。

中華民國刑法第339條之4
犯第三百三十九條詐欺罪而有下列情形之一者，處一年以上七年
以下有期徒刑，得併科一百萬元以下罰金：
一、冒用政府機關或公務員名義犯之。
二、三人以上共同犯之。
三、以廣播電視、電子通訊、網際網路或其他媒體等傳播工具，
    對公眾散布而犯之。
前項之未遂犯罰之。

洗錢防制法第14條
有第二條各款所列洗錢行為者，處七年以下有期徒刑，併科新臺
幣五百萬元以下罰金。
前項之未遂犯罰之。
前二項情形，不得科以超過其特定犯罪所定最重本刑之刑。
附表：
編號 被害人 詐欺方式 匯款日期 匯款時間 匯款金額（元） 匯入第一層人頭帳戶 1 巳○○ 假投資   110年4月20日 20時19分 30000 000-00000000000洪柏昇    110年4月20日 20時20分 20000 000-00000000000洪柏昇    110年4月23日 13時56分 107536 000-000000000000辰○○ 2 丁○○ 假投資 110年4月21日 13時41分 300000 000-000000000000辰○○ 3 辛○○ 假投資 110年4月22日 16時23分 100000 000-000000000000辰○○    110年4月23日 13時51分 100000 000-000000000000辰○○ 4 壬○○ 假投資 110年4月20日 13時55分 5000 000-000000000000辰○○ 5 寅○○ 假投資 110年4月21日 14時24分 20000 000-000000000000辰○○ 6 申○○ 假投資 110年4月20日 14時15分 285000 000-000000000000辰○○ 7 黃○○ 假投資 110年4月22日 15時25分 100000 000-000000000000辰○○    110年4月23日 13時27分 100000 000-000000000000辰○○ 8 Ｃ○○ 假投資 110年4月21日 13時47分 50000 000-000000000000辰○○    110年4月21日 13時47分 50000 000-000000000000辰○○    110年4月21日 14時01分  10000 000-000000000000辰○○    110年4月21日 16時45分 80000 000-000000000000辰○○ 9 Ｄ○○ 假投資 110年4月22日 14時32分 50000 000-000000000000辰○○    110年4月22日 14時33分 50000 000-000000000000辰○○ 10 Ｅ○○ 假投資 110年4月22日 20時20分 50000 000-000000000000辰○○ 11 Ｇ○○ 假投資 110年4月22日 13時39分 20000 000-000000000000辰○○ 12 Ｈ○○ 假投資 110年4月21日 13時41分 20000 000-000000000000辰○○    110年4月21日 14時36分 20000 000-000000000000辰○○ 13 天○○ 假投資 110年4月21日 16時10分 5000 000-000000000000辰○○    110年4月23日 14時35分 20000 000-000000000000癸○○ 14 未○○ 假投資 110年4月23日 14時27分 30000 000-000000000000癸○○ 15 甲○○ 假投資 110年4月20日 12時01分 28083 000-00000000000酉○○ 16 午○○ 假投資 110年4月20日 11時00分 117615 000-00000000000酉○○ 17 戌○○ 假投資 110年4月20日 12時28分 32000 000-00000000000酉○○ 18 宇○○ 假投資 110年4月20日 11時35分 50000 000-00000000000酉○○    110年4月20日 12時05分 50000 000-00000000000酉○○ 19 宙○○ 假投資 110年4月20日 11時09分 100000 000-00000000000酉○○ 20 地○○ 假投資 110年4月20日 12時40分 10000 000-00000000000000酉○○ 21 乙○○ 假投資 110年4月22日 16時08分 30000 000-000000000000辰○○    110年4月22日 17時39分 30000 000-000000000000辰○○ 22 戊○○ 假投資 110年4月23日 14時08分 10000 000-000000000000辰○○ 23 子○○ 假投資 110年4月20日 15時30分 400000 000-000000000000辰○○